【裁判字號】    89,易,179
【裁判日期】    890320
【裁判案由】    傷害
【裁判全文】
臺灣嘉義地方法院刑事判決                          八十九年度易字第一七九號
    公  訴  人  臺灣嘉義地方法院檢察署檢察官
    被      告  丙○○○
                甲○○
                丁○○
右列被告等因傷害案件，經檢察官提起公訴（八十九年度偵字第一一一一號），本院
判決如左：
    主  文
丙○○○、甲○○、丁○○共同傷害人之身體，各處拘役貳拾日，如易科罰金均以
佰元折算壹日。曬衣桿作成之採收虎頭蜂工具壹支沒收。
    事  實
一、丙○○○與甲○○姊弟二人，於民國八十八年十月九日晚上八時許，欲至丙○○○位於嘉義縣水上鄉柳林村二鄰柳子林七十一號住宅後面之空地採收虎頭蜂巢，
    途經該村七十二號之一戊○○住處旁，與乙○○（涉嫌傷害罪部分，另案審理中
    ）因採收虎頭蜂巢問題發生爭執，遂共同基於傷害之犯意，分別由甲○○以曬衣
    桿作成之採收虎頭蜂工具，丙○○○則以拳頭共同毆打乙○○，丙○○○並以手
    抓乙○○睪丸；嗣丙○○○之子丁○○知悉發生毆打情事後自住處趕至，亦與丙○○○、甲○○共同基於傷害之犯意，由丁○○持鐵棍毆打乙○○之頭部及身體
    ，丙○○○及甲○○則拉住乙○○，不讓其離開，乙○○因而受有頭部外傷腦震
    盪、左肩擦挫傷、左側睪丸挫傷等傷害。
二、案經乙○○訴請臺灣嘉義地方法院檢察署檢察官偵查起訴。
    理  由
一、訊據被告丙○○○、甲○○、丁○○三人均矢口否認有何傷害之犯行，丙○○○
    辯稱：當時被打倒在地，並未打告訴人乙○○云云；甲○○辯稱：曬衣架不能用
    來打人，未打告訴人，且反遭告訴人以不明利器打得頭破血流云云；丁○○則辯
    稱：去現場時，告訴人已離開，未打告訴人，且其因心臟並不能生氣，不能打人
    云云。經查右揭犯罪事實業據告訴人於偵查中及本院調查時指訴歷歷，核與證人
    己○○及邱素綢於本院調查時所證述之情節相符，並有驗傷診斷書一份附於偵查
    卷可稽。至證人黃信賢為被告丁○○之子，其於本院所為證言與前揭證人證詞不
    符，自難憑其證詞即為有利被告等之認定。是被告等所辯，無非事後圖卸刑責之
    詞，並不足採，本件事證明確，被告等犯行洵堪認定。
二、核被告等所為，均係犯刑法第二百七十七條第一項之傷害罪。被告等三人間具有
    犯意之聯絡及行為之分擔，應論以共同正犯。爰審酌被告等犯罪之動機、目的、
    手段、其品性及智識程度、被害人受傷程度及被告等犯罪後未坦承犯行之態度等
    一切情狀，均量處如主文所示之刑，並諭知易科罰金之折算標準，以資懲儆。至
    被告等持以供犯罪所用之曬衣桿作成之採收虎頭蜂工具一支為被告丙○○○所有
    ，業據被告甲○○於本院審理時供述在卷，雖未扣案，惟無法證明確亦滅失，爰
    依刑法第三十八條第一項第二款規定宣告沒收；又被告丁○○持以毆打告訴人之
    鐵棍，無法證明為被告等所有，爰不另宣告沒收。
三、據上論斷，應依刑事訴訟法第二百九十九條第一項前段、刑法第二十八條、第二
    百七十七條第一項、第四十一條、第三十八條第一項第二款，罰金罰鍰提高標準
    條例第一條前段、第二條，判決如主文。
本案經檢察官廖家陽到庭執行職務。
中      華      民      國    八十九    年      四      月     十四     日
                                臺灣嘉義地方法院刑事第一庭
                                    法  官    陳    卿    和
右正本證明與原本無異。
如不服本判決，應於判決送達後十日內向本院提出上訴狀( 應附繕本 )。
中      華      民      國    八十九    年      四      月     十四     日
                                    書記官    何    杉    禧
附錄：刑法第二百七十七條第一項：傷害人之身體或健康者，處三年以下有期徒刑、
      拘役或一千元以下罰金。


司法院資訊處製作；財團法人民間司法改革基金會備份。
